臺灣南投地方法院民事裁定
110年度護字第145號
聲  請  人  南投縣政府  
法定代理人  林明溱      

受安置少年  代號C109011   （真實姓名詳卷內對照表)
相  對  人  代號C000000-A （真實姓名詳卷內對照表)
相  對  人  代號C000000-B （真實姓名詳卷內對照表)
上列當事人聲請延長安置事件，本院裁定如下：
    主    文
一、受安置少年代號甲109011自民國110年11月2日10時起由聲請
    人延長安置三個月。
二、程序費用新臺幣1,000元，由相對人負擔。
    理    由
一、按兒童及少年有未受適當養育照顧或遭受其他迫害之情形，
    非立即給予保護、安置或為其他處置，其生命、身體或自由
    有立即之危險或有危險之虞者，直轄市、縣（市）主管機關
    應予緊急保護、安置或為其他必要之處置。緊急安置不得超
    過72小時，非72小時以上之安置不足以保護兒童及少年者，
    得聲請法院裁定繼續安置。繼續安置以3個月為限，必要時
    ，得聲請法院裁定延長之。兒童及少年福利與權益保障法第
    56條第1項第1款、第4款及第57條第2項分別定有明文。
二、本件聲請意旨略以：本件受安置少年代號甲109011（下簡稱
    案主）之母即相對人代號甲000000-A（下簡稱案母）患有憂
    鬱症、情緒障礙症狀及長期酗酒情形，有多次自殺未遂紀錄
    ，長期情緒不穩定，認知脫序、無經濟基礎、無自我保護及
    照顧功能，因前有多次於租屋處出現自殺行為，導致遭房東
    驅離致無居住處所，而委託聲請人安置案主。後案母有多次
    自殘、攻擊及恐嚇行為，聲請人經評估後，遂於民國109年4
    月29日10時許啟動緊急安置，並通報本院，復經本院109年
    度護字第50號裁定准予繼續安置3個月，及以109年度護字第
    88、129號、110年度護字第16、66、106號裁定准予延長安
    置各3個月在案。因案母於109年12月3日與其義父女友產生
    衝突，酒後無法控制自己行為，發生自殘及蓄意傷人行為，
    並於衛生福利部南投醫院強制就醫，而於今年1月初出院後
    ，因房東不願續租而再次回其義父家居住，而案母與其義父
    同居人產生衝突，又再次搬離，現無工作，依附新男友同租
    屋於南投市。評估案母目前無保護能力，案家無其他支持系
    統，亦無其他親屬願意協助案家。而案主之父（即相對人代
    號甲000000- B，下稱案父）居住雲林，有意願撫養案主，
    並已提起改定未成年子女權利義務行使負擔之訴訟，惟其多
    年未與案主相處，過往無與案主生活及照顧經驗，聲請人已
    持續安排親子會面及書信聯繫以加強案父親職能力。綜上，
    聲請人評估案主尚缺保護能力，案母尚缺危機意識，案父親
    職功能尚在評估中，親屬無意願。為維護案主權益，在案家
    無其他可替代照顧者給予適當保護情形下，影響案主權益甚
    巨，非延長予以安置無法妥以保護，爰依兒童及少年福利與
    權益保障法第57條之規定，請求准予延長安置案主3個月等
    語。
三、經查，聲請人主張之上開事實，業據其提出真實姓名對照表
    、戶籍資料、南投縣政府109年4月30日府社工字第10901029
    10號函影本、本院109年度護字第50、88、129號、110年度
    護字第16、66、106號民事裁定影本、個案匯總報告、本院1
    10年9月8日投院明家日110家親聲122字第010953號函等件為
    證，並有本院前案紀錄表在卷可參，經互核相符，堪信為真
    。又經本院書記官以電話連絡案母、案父對本件延長安置聲
    請之意見，案母及案父均表示沒有意見等語，有電話記錄在
    卷可明。本院審酌案主之親權由案母單獨行使，然案母久未
    就業、無工作收入，慣以依附旁人生存，日常生活亦多仰賴
    他人照顧，且罹患憂鬱症、恐慌症，卻未穩定就醫服藥，致
    無法控制情緒，經常揚言自殺，顯見案母經濟狀況不佳，親
    職能力及保護教養功能亦付之闕如。而案父雖有意願照顧案
    主，惟案父因自離婚後即未再與案主接觸，過往亦無與案主
    生活及照顧經驗，其雖已提起改定未成年子女權利義務行使
    負擔之請求，然其親職功能尚待觀察評估，且需透過穩定會
    面交往，以逐步重建其與案主之親子關係。再者，案主年僅
    13歲，尚無完足之自我保護及照顧能力，亦須穩定之照顧及
    生活環境，且遍查卷內亦無其他親屬可以協助照顧案主，是
    認案主暫不宜返回案家，如不予延長安置，顯不足以保護案
    主。從而，聲請人請求延長安置，與法相符，應予准許。
四、程序費用負擔之依據：家事事件法第97條，非訟事件法第21
    條第2項、第24條第1項，民事訴訟法第95條、第78條、第85
    條第1項前段。
中　　華　　民　　國　　110 　年　　10　　月　　20　　日
                                臺灣南投地方法院家事法庭
　　　　　　　　                          法  官  柯伊伶
以上正本係照原本作成。
如對本裁定抗告須於裁定送達後10日內向本院提出抗告狀，並應
繳納抗告費新臺幣1,000元。
中　　華　　民　　國　　110 　年　　10　　月　　20　　日
                                          書記官  白淑幻